【裁判字號】    90,易,26
【裁判日期】    900307
【裁判案由】    違反毒品危害防制條例
【裁判全文】
臺灣花蓮地方法院刑事判決                              九十年度易字第二六號
    公  訴  人  臺灣花蓮地方法院檢察署檢察官
    被      告  甲○○
右列被告因違反毒品危害防制條例案件，經檢察官提起公訴（八十九年度毒偵緝字第
一一一號）及函請併辦（八十九年度毒偵字第九九三號），本院判決如左：
    主  文
甲○○連續施用第一級毒品，處有期徒刑拾壹月。
    事  實
一、甲○○前因施用毒品案件，經依本院以八十七年度毒聲字第一五二號裁定送觀察
    、勒戒後，認無繼續施用毒品之傾向，由台灣花蓮地方法院檢察署檢察官於八十
    七年十一月十三日以八十七年度偵字第三三三三號不起訴處分確定。復因施用毒
    品案件，經本院以八十八年度毒聲字第三五六號裁定送觀察、勒戒後，認有繼續
    施用毒品之傾向，經台灣花蓮地方法院檢察署檢察官以八十八年度偵字第一八八
    ０號提起公訴，並聲請強制戒治，經本院以八十八年度毒聲字第四六一號裁定甲
    ○○令入戒治處所施以強制戒治一年，並經本院判處應執行有期徒刑一年三月，
    後經台灣高等法院花蓮分院駁回上訴確定。詎其又於停止戒治期間，基於概括犯
    意，於八十九年四月十四日上午十時四十分許前二十六小時內某時及八十九年八
    月二十九日，連續在不詳地點，將第一級毒品海洛因及第二級毒品安非他命一起
    放在玻璃球內，用火燃燒玻璃球，而吸食所產生煙霧之方式，施用第一級毒品海
    洛因及第二級毒品安非他命二次。嗣於八十九年四月十四日上午，為台灣花蓮地
    方法院檢察署觀護人採尿送驗後發現；又於八十九年八月三十日晚上十一時五十
    九分許，經警依法對毒品調驗人口通知到場實施調驗採尿時，將甲○○之尿液送
    驗而查獲。
二、案經台灣花蓮地方法院檢察署觀護人簽分由台灣地方法院檢察署檢察官偵查起訴
    及函請併辦。
    理  由
一、右揭犯罪事實，業據被告坦承不諱，而被告二次採尿送驗結果，均呈安非他命及
    嗎啡陽性反應等情，有慈濟醫學院濫用藥物檢驗中心八十九年四月二十八日慈藥
    字第八九０四二八０一號及八十九年九月八日慈藥字第八九０九０八０四號函各
    一份附卷可參。被告自白與事實相符，應堪採信。按海洛因經注射入人體後，約
    百分之八十於二十四小時內自尿中排出，一般而言，尿液中能否驗出嗎啡陽性反
    應與其投與量、投與途徑、個人體質、採尿時間及檢驗方式之靈敏度有關，國外
    曾有文獻報告注射六毫克之海洛因鹽酸鹽，其代謝物嗎啡之平均可檢出時限約為
    二十六小時；而甲基安非他命經口服投與後約百分之七十於二十四小時內自尿中
    排出，約百分之九十於九十六小時內自尿中排出，由於目前國內尿液中甲基安非
    他命之檢驗僅為鑑定其是否呈陽性反應尚未定其含量，且甲基安非他命成分之檢
    出與其投與方式、投與量、個人體質、採尿時間與檢測儀器之精密度等諸多因素
    有關，因此僅憑尿液中呈安非他命陽性反應，並無法確實推算吸食時間距採集時
    間之長短，惟依上述資料推斷，最長可能不超過四日等情，此有行政院衛生署藥
    物食品檢驗局（八一）藥檢壹字第八一一四八八五、一一五六號函釋可參。又被
    告係於八十九年四月十四日上午十時四十分許，經台灣花蓮地方法院檢察署觀護
    人派人採尿等情，有台灣花蓮地方法院檢察署受保護管束（被告）尿液檢體監管
    紀錄表一份在卷可稽，是其第一次施用海洛因及安非他命之時間應為八十九年四
    月十四日上午十時四十分許之前二十六小時內某時。是其施用第一、二級毒品之
    犯行堪予認定。又其前曾因施用毒品案件，經台灣花蓮地方法院以八十七年度毒
    聲字第一五二號裁定送觀察、勒戒後，認無繼續施用毒品之傾向，由台灣花蓮地
    方法院檢察署檢察官於八十七年十一月十三日以八十七年度偵字第三三三三號不
    起訴處分確定；又因施用毒品案件，經本院以八十八年度毒聲字第三五六號裁定
    送觀察、勒戒後，認有繼續施用毒品之傾向，經台灣花蓮地方法院檢察署檢察官
    以八十八年度偵字第一八八０號提起公訴，並聲請強制戒治，經本院以八十八年
    度毒聲字第四六一號裁定令入戒治處所施以強制戒治一年，並經本院以八十八年
    度訴字第二三二號判處應執行有期徒刑一年三月，後經台灣高等法院花蓮分院駁
    回上訴確定等情，有八十七年度偵字第三三三三號不起訴處分書、八十八年度偵
    字第一八八０號起訴書及台灣高等法院被告全國前案紀錄表各一份附卷可參；是
    被告係於五年內三犯毒品危害防制條例第十條第一、二項之罪，本件事證明確，
    被告犯行堪予認定。
二、核被告所為，係犯毒品危害防制條例第十條第一項施用第一級毒品罪及第十條第
    二項施用第二級毒品罪；其施用前後持有海洛因、安非他命之低度行為，應為施
    用海洛因、安非他命之高度行為所吸收，不另論罪。被告前後二次施用毒品之犯
    行，時間緊接，方法相同，觸犯構成要件相同之罪，顯係基於概括犯意為之，應
    依連續犯之規定論以一罪，並加重其刑。又被告係同時施用第一級毒品海洛因及
    第二級毒品安非他命，以一行為觸犯上開二罪名，應依想像競合犯之規定，從一
    重之施用第一級毒品罪處斷。檢察官雖僅就被告於八十九年四月十四日回溯四日
    內某時，施用第二級毒品安非他命之犯行起訴，漏未就被告施用毒品海洛因及第
    二次施用毒品之犯行起訴，然因與已起訴之有罪部分有連續犯及裁判上一罪關係
    ，並經函請併辦，本院自應併予審究，附此敘明。爰審酌被告犯罪之動機、手段
    、施用毒品之次數、所生之危害，及事後坦承犯行，態度尚稱良好等一切情狀，
    量處如主文所示之刑。
據上論斷，應依刑事訴訟法第二百九十九條第一項前段，毒品危害防制條例第十條第
一項、第二項，刑法第十一條前段、第五十六條、第五十五條，判決如主文。
中      華      民      國    九十      年      三      月      七      日
                              臺灣花蓮地方法院刑事庭
                                  法  官  李世華
右正本證明與原本無異。
如對本判決不服，應於送達後十日內，向本院提出上訴狀。（應抄附繕本）
                                  法院書記官
中      華      民      國    九十      年      三      月      九      日
附錄本判決論罪之法律條文：
毒品危害防治條例第十條第一項、第二項：
施用第一級毒品者，處六月以上五年以下有期徒刑。
施用第二級毒品者，處三年以下有期徒刑。


司法院資訊處製作；財團法人民間司法改革基金會備份。
